臺灣臺北地方法院刑事判決　　　　　　　96年度易字第2043號
公　訴　人　臺灣臺北地方法院檢察署檢察官
被　　　告　甲○○
　　　　　　　　　　　臺北市萬.
上列被告因竊盜案件，經檢察官提起公訴（96年度偵字第13707號）
，本院判決如下：
    主    文
甲○○竊盜，累犯，處有期徒刑伍月，如易科罰金，以新臺幣壹
仟元折算壹日。
    犯罪事實
一、甲○○前於民國九十五年間因犯竊盜罪，經本院以九十五年
    度簡上字第九十四號刑事判決判處有期徒刑六月確定，又因
    犯贓物罪，經臺灣士林地方法院以九十五年度簡字第二○○
    號刑事簡易判決判處有期徒刑六月確定，上開二罪經臺灣士
    林地方法院以九十六年度聲字第三二四號裁定定應執行有期
    徒刑十一月，於九十六年六月二十二日縮短刑期執行完畢，
    詎其仍不知悛悔，竟意圖為自己不法之所有，於九十六年七
    月二日十四時四十五分許，在臺北市○○區○○路一段一四
    五號地下室十六號禾億開發有限公司之店鋪內，竊取店內由
    經理梁順文管理之價值新臺幣五千六百元之豬型石雕藝品一
    件，並置於隨身攜帶之手提袋內欲走出店外，惟遭梁順文當
    場察覺並通知保全人員到場處理，始查知上情。
二、案經被害人梁順文訴由臺北市政府警察局萬華分局報請臺灣
    臺北地方法院檢察署檢察官偵查起訴。
    理    由
一、訊據被告甲○○對於上開犯罪事實迭於警訊、偵查及本院審
    理中坦承不諱，核與告訴人梁順文於警訊中指訴之情節相符
    ，有被告對於證據能力不爭執而同意作為證據使用之調查筆
    錄一份在卷可稽（偵查卷第九頁至第十頁），且有臺北市政
    府萬華分局搜索、扣押筆錄一份、扣押物品清單一紙、贓物
    認領保管單一紙、物品照片一幀在卷可資佐參（偵查卷第十
    二頁至第十八頁、第二十頁）。被告上開任意性之自白，經
    前揭證據補強後，應認與事實相符，而得作為認定被告犯罪
    之證據。本案事證明確，被告犯行堪以認定，應依法論科。
二、核被告所為，係犯刑法第三百二十條第一項之竊盜罪。查被
    告前於九十五年間因犯竊盜罪，經本院以九十五年度簡上字
    第九十四號刑事判決判處有期徒刑六月確定，又因犯贓物罪
    ，經臺灣士林地方法院以九十五年度簡字第二○○號刑事簡
    易判決判處有期徒刑六月確定，上開二罪經臺灣士林地方法
    院以九十六年度聲字第三二四號裁定定應執行有期徒刑十一
    月，於九十六年六月二十二日縮短刑期執行完畢，有臺灣高
    等法院被告前案紀錄表一份在卷可參，五年以內故意再犯本
    件有期徒刑以上之罪，為累犯，應依刑法第四十七條第一項
    規定加重其刑。爰審酌被告素行不佳，甫於九十六年六月二
    十二日執行完畢，竟於短期內又再犯本件竊盜罪，惡性非輕
    ，惟犯後坦承犯行、態度尚佳、告訴人業已領回失竊物品，
    犯罪所生危害並非無以回復，及其生活狀況與智識程度等一
    切情狀，量處如主文所示之刑，並諭知易科罰金之折算標準
    ，以示儆懲。
據上論斷，應依刑事訴訟法第二百九十九條第一項前段，刑法第
三百二十條第一項、第四十七條第一項、第四十一條第一項前段
，刑法施行法第一條之一，判決如主文。
本案經檢察官王志超到庭執行職務
中　　華　　民　　國　　96　　年　　8 　　月　　28　　日
　　　　　　　　　刑事第七庭  法　官　余明賢
以上正本證明與原本無異。
如不服本判決，應於判決送達後10日內向本院提出上訴狀（應抄
附繕本）。告訴人或被害人如對於本判決不服者，應具備理由請
求檢察官上訴，其上訴期間之計算係以檢察官收受判決正本之日
期為準。
　　　　　　　　　　　　　　　書記官　葉潔如
中　　華　　民　　國　　96　　年　　8 　　月　　28　　日
附錄本案論罪科刑法條全文
中華民國刑法第三百二十條第一項
意圖為自己或第三人不法之所有，而竊取他人之動產者，為竊盜
罪，處五年以下有期徒刑、拘役或新臺幣一萬五千元以下罰金。
